# 已签订股权转让协议但未过户的长期投资如何列示

提问人：nhkb 时间：2011-03-27 11:08:42
公司拟将子公司的股权全部转让，已签订股权转让协议，并收取了45%的转让款，但余款系在 2011 年 1 月收取，工商变更登记也在2011 年，在 2010 年末该项长期投资如何列示？ 1 、继续纳入合并范围 2 、列示为持有待售资产，按转让价格计量 谢谢

回答人：chenyiwei
要看截至 2010 年末，该标的企业是否仍在母公司的控制下，很重要的一点考虑是：股权转让协议对于新老股东收益分配的截止日是如何约定的。例如，如果约定截至 2010 年 12 月 31 日之前的收益都归老股东享有，如亏损则由老股东补足，则此时应继续把该标的企业（包括年末资产负债表）纳入合并范围；如果该截止日是在 2010 年末之前的某一天，截至 2010 年末事实上已丧失控制权的，则作为持有待售资产列报较妥。